【裁判字號】    95,交上易,319
【裁判日期】    950622
【裁判案由】    過失傷害
【裁判全文】
臺灣高等法院臺中分院刑事判決       95年度交上易字第319號
上  訴  人  臺灣臺中地方法院檢察署檢察官
上  訴  人
即  被  告  乙○○
上列上訴人因被告過失傷害案件，不服臺灣臺中地方法院94年度
交易字第 403號中華民國94年12月30日第一審判決（起訴案號：
臺灣臺中地方法院檢察署94年度偵字第 10479號），提起上訴，
本院判決如下：
    主  文
上訴駁回。
乙○○緩刑貳年。
    事實及理由
一、本案經本院審理結果，認第一審判決認事用法及量刑均無不
    當，應予維持，並引用第一審判決書記載之事實、證據及理
    由（如附件） 。
二、檢察官據告訴人甲○○請求提起上訴意旨略以：被告犯後迄
    未與告訴人賠償和解，被告犯後態度顯然不佳，原審僅判處
    拘役五十日，量刑過輕等語，核其上訴並未提出其他新事證
    ，徒就應屬法院裁量事項之量刑範疇而為指摘，殊屬無據，
    其上訴為無理由，應予駁回。
三、上訴人即被告乙○○（下稱被告）上訴意旨則略以：該處係
    國小側門，為雙黃線，當時伊駕車係暫停狀態，而告訴人超
    越車道逆向騎車駛來衝撞伊車輛之右前保險桿，是本件伊並
    未過失云云；並提出照片10幀為證。然查，上開事實，業據
    證人即告訴人甲○○於警詢及原審審理時指證明確，並有道
    路交通事故調查報告表、現場圖、現場及車損照片、童綜合
    醫院診斷證明書等件附卷可稽，依現場圖肇事經過摘要之記
    載及車損照片所示，被告所駕自用小客車係左前保險桿與告
    訴人甲○○之機車車頭發生碰撞；且被告先後於94年5月6日
    警詢及同年 7月11日偵訊時均供承：伊所駕自小客車車頭已
    進入中央路，告訴人甲○○騎乘之機車係撞到伊駕駛座前方
    （即自用小客車之左前方）等語無訛。則被告之自用小客車
    車頭於車禍當時既已駛入中央路 2段，且於車輛右轉過程中
    ，左前保險桿即位於轉彎弧線之外側，自有可能因而伸入告
    訴人甲○○所在之中央路 2段北向車道內，致與告訴人甲○
    ○騎乘之機車車頭發生碰撞。足見被告上揭所辯，顯與其前
    所供述內容及車損照片呈現之客觀事實不符，非足採信。至
    其於本院審理中所提出照片僅係拍攝該國小側門出口道路之
    圖片，並非案發車禍現場，核與上揭事實之認定不生影響，
    此外，被告復未提出其他有利之證據及辯解，其上訴亦非有
    理由，應予駁回。惟被告前未曾受任何有期徒刑以上刑之宣
    告，此有臺灣臺中地方法院檢察署刑案資料查註紀錄表附卷
    可憑，其經此教訓，自當知所惕勉而無虞再犯，本院綜核各
    情認上開拘役之宣告，已足策其自新，所宣告之刑，以暫不
    執行為適當，併依法諭知緩刑2年，用啟向上。
四、據上論斷，應依刑事訴訟法第373條、第368條，刑法第74條
    第1款，判決如主文。
本案經檢察官丙○○到庭執行職務。
中    華    民    國    95    年    6    月    22    日
          刑事第十一庭  審判長法  官  黃  梅  月
                              法  官  林  宜  民
                              法  官  林  欽  章
上列正本證明與原本無異。
不得上訴。
                              書記官  巫  彥  佳
中    華    民    國    95    年    6     月    22    日
                                                      Ａ


司法院資訊處製作；財團法人民間司法改革基金會備份。
